---
title: "Laporan Analisis Regresi UHI"
output: 
  pdf_document:
    keep_tex: true
params:
  model_object: NULL 
  use_robust_se: FALSE
  glance_df: NULL
  diagnostic_plot: NULL
  selected_year: NULL
  selected_vars: NULL
  transform_y: NULL
---

```{r setup, include=FALSE}
# Pengaturan global untuk semua blok kode R di laporan ini
knitr::opts_chunk$set(echo = FALSE, warning = FALSE, message = FALSE)
library(ggplot2)
library(knitr)
library(lmtest)
library(car)
library(sandwich)
library(broom)
```

### Laporan Analisis Regresi - Urban Heat Island

Laporan ini dibuat secara otomatis dari Dasbor UHI pada tanggal **`r format(Sys.time(), '%d %B %Y')`**.

* **Tahun Analisis:** `r params$selected_year`
* **Variabel yang Digunakan:** `r paste(params$selected_vars, collapse = ", ")`
* **Transformasi Suhu (Y):** `r params$transform_y`
* **Menggunakan Robust Standard Errors:** `r ifelse(params$use_robust_se, 'Ya', 'Tidak')`

---

### 1. Ringkasan Model

Berikut adalah ringkasan dari model regresi yang telah dibangun.

```{r model-summary}
# PERUBAHAN: Logika ringkasan sekarang ada di dalam Rmd
# Ini jauh lebih aman daripada mengirim teks.
if (params$use_robust_se) {
  # Menampilkan hasil dengan Robust SE
  coeftest(params$model_object, vcov. = vcovHC(params$model_object, type = "HC1"))
} else {
  # Menampilkan hasil standar OLS
  summary(params$model_object)
}
```

**Persamaan Regresi:**

```{r model-equation, results='asis'}
# PERUBAHAN: Membuat persamaan langsung di sini
model <- params$model_object
y_name <- if (params$transform_y == "log") "log(suhu)" else if (params$transform_y == "sqrt") "sqrt(suhu)" else "suhu"
tidy_model <- tidy(model)
eq <- paste0(y_name, " = ", round(tidy_model$estimate[1], 4))
predictors <- tidy_model %>% filter(term != "(Intercept)")
if (nrow(predictors) > 0) {
  for (i in 1:nrow(predictors)) {
    term <- predictors$term[i]
    estimate <- round(predictors$estimate[i], 4)
    # Ganti '_' dengan '\_' untuk LaTeX
    term <- gsub("_", "\\\\_", term, fixed = TRUE)
    sign <- ifelse(estimate >= 0, " + ", " - ")
    eq <- paste0(eq, sign, abs(estimate), " * ", term)
  }
}
cat(paste0("`", eq, "`"))
```

---

### 2. Evaluasi Model

Tabel di bawah ini menunjukkan metrik kesesuaian model secara keseluruhan.

```{r glance-table}
kable(params$glance_df, caption = "Statistik Kesesuaian Model", digits = 3)
```

---

### 3. Uji Asumsi Klasik

Berikut adalah hasil dari uji statistik inferensia untuk memeriksa asumsi-asumsi klasik regresi.

```{r assumption-tests, comment=""}
# PERUBAHAN: Menjalankan semua tes langsung di sini
model <- params$model_object
cat("--- 1. Uji Normalitas Residual (Kolmogorov-Smirnov) ---\n")
tryCatch({
    ks_test <- ks.test(rstandard(model), "pnorm")
    print(ks_test)
}, error = function(e) cat("ERROR:", e$message))

cat("\n-- 2. Uji Homoskedastisitas (Breusch-Pagan) --\n")
tryCatch({
    print(bptest(model))
}, error = function(e) cat("ERROR:", e$message))

cat("\n--- 3. Uji Autokorelasi (Durbin-Watson) ---\n")
tryCatch({
    print(dwtest(model))
}, error = function(e) cat("ERROR:", e$message))

cat("\n--- 4. Uji Multikolinearitas (VIF) ---\n")
tryCatch({
    if (length(all.vars(formula(model))[-1]) > 1) {
        print(vif(model))
    } else {
        cat("VIF tidak dapat dihitung (hanya 1 prediktor).\n")
    }
}, error = function(e) cat("ERROR:", e$message))
```

---

### 4. Plot Diagnostik

Plot di bawah ini digunakan untuk memeriksa asumsi secara visual.

```{r diagnostic-plot, fig.cap="Plot Diagnostik Model Regresi"}
print(params$diagnostic_plot)
```

---
*Akhir dari Laporan*
